Proper noun inflection
The Võro language proper nouns inflect in the same cases as regular
nouns, but with a colon (':') as separator.


 LEXICON PROP_1HANS1A  1 hanśa:hanśa





 LEXICON PROP_1HERRAE  1 herrä:herrä




* Yaml: **suhvli**



* Yaml: **kerge**





* Yaml: **peraedue**



* Yaml: **tervues**

* Yaml: **A-ainus**


* Yaml: **N-oppaja5**



* Yaml: **N-oppaja5**



* Yaml: **fueuesiga**






harmony: front

kipõń:kipõń
* Yaml: **N-ellaei4, N-kipwnj9**

sallai:sallai
* Yaml: **N-ellaei4, N-kipwnj9**

elläi:elläi
* Yaml: **N-ellaei4, N-kipwnj9**

tukõv:tukõv
* Yaml: **N-ellaei4, N-kipwnj9**


 LEXICON PROP_10AMEERIGA  Ameeriga:Ameerik
cf. _10HWRAK



 LEXICON PROP_10VIDRIK  vidrik:vidrik
gradation: no













Gradation: No

Gradation: No

Gradation: No


gradation: yes


distinguished from 14RITS1KAS due to word final h

distinguished from 14RITS1KAS due to word final h


kotus:kotus
* Yaml: **N-kotus15**


Gradation: No

abilinõ:abili
* Yaml: **N-abilinw16**










Gradation: No


Gradation: No


Gradation: No

gradation: yes
vowel_harmony: front

gradation: yes
vowel_harmony: front





gradation: yes




Gradation: No

 * LEXICON PROP_29HAEAE  kuu:kuu
Gradation: No




Gradation: No



gradation: yes

gradation: yes


tarõ:tar


nimi:nim

pesä:pesä

 LEXICON PROP_36TUUM1  tuuḿ:t%{ou%}%{ou%}m
 :%{back%} NMN_36TUUM1/XX1-SG-OBL ;  This allows for place names, which, for the most part, have nominative singulars that are identical to their genitive singulars.



 LEXICON PROP_36SAERG1  särǵ:särgʼ

 LEXICON PROP_36PAEIV  päiv:päiv

kogõr:kogõr
* Yaml: **N-kogwr36**
derived from 36särǵ





 * LEXICON PROP_38PULL1  pulĺ:pull

 * LEXICON PROP_38PAPP1  papṕ:papp





 LEXICON PROP_40TALO  talo:talo









 LEXICON PROP_44SWDA  sõda:sõda





 LEXICON PROP_46HAIN  hain:hain
* Yaml: **N-jalg, N-hain**











